# 中外合资企业外方投资款的验资与会计核算

提问人：taxi4 时间：2018-02-01 10:42:12
按章程规定，外方以外汇出资，营业执照注册资本币种为人民币，验资报告中折算的汇率按什么部门公布的为准？是出资日那一天的汇率吗？资本金账户验资后进行结汇，会计核算的实收资本是按验资报告折算价记账还是按结汇日人民币账户银行对账单上资金额？

回答人：chenyiwei
1 、根据国家工商行政管理总局、商务部、海关总署、国家外汇管理局“关于印发《关于外商投资的公司审批登记管理法律适用若干问题的执行意见》的通知”（工商外企字[2006]81号）第八条规定：“外商投资的公司的注册资本可以用人民币表示，也可以用其他可自由兑换的外币表示。作为公司注册资本的外币与人民币或者外币与外币之间的折算，应按发生（缴款）当日中国人民银行公布的汇率的中间价计算。”。
2 、后续资本金结汇时，对已确认的以人民币表示的注册资本和实收资本金额无影响。